---
title: Reporte de alertas tempranas de deforestación en Antioquia
lang: es
format: 
  dashboard:
    scrolling: true
    logo: Data/logo/OBA-blanco-2020.png
    css: stylespdf.css
    self-contained: true
    orientation: rows
    theme: 
      - simplex
---


```{r}
#| message: false
library(sf)
library(terra)
library(dplyr)
library(ggplot2)
library(scales)
library(tmap)
```


```{r message=FALSE, warning=FALSE, include=FALSE, echo=FALSE}
Municipios <- st_read("Data/input/MunicipiosAntioquia.geojson") |>
  st_transform(crs=4326)

AlertasGFW_cluster <- st_read("Data/output/GFW_Alerts.shp") |> st_transform(crs=4326)
AlertasIDEAM <- st_read("Data/output/IDEAM_atd.shp") |> st_transform(crs=4326)

## IDEAM 
intersecciones_IDEAM <- st_intersects(Municipios, AlertasIDEAM)
Municipios$num_alertas_IDEAM <- lengths(intersecciones_IDEAM)
Municipios_Ideam <- Municipios |>
  arrange(desc(num_alertas_IDEAM))

top_7_municipios_IDEAM <- head(Municipios_Ideam, 10)
min_alertas <- 0
max_alertas <- max(Municipios_Ideam$num_alertas_IDEAM, na.rm = TRUE)

```


<i class="bi bi-exclamation-triangle-fill" id="icono-alerta"></i> <span class="textoAlerts">Alertas GFW:</span>
<span class="valor"> `r format(dim(AlertasGFW_cluster)[1], big.mark = ".", decimal.mark = ",")` </span>

<i class="bi bi-exclamation-triangle-fill" id="icono-alerta"></i> <span class="textoAlerts">Alertas IDEAM:</span>
<span class="valor"> `r format(dim(AlertasIDEAM)[1], big.mark = ".", decimal.mark = ",")` </span>

<i class="bi bi-calendar-week" id="icono-alerta"></i> <span class="textoAlerts">Periodo analizado:</span>
<span class="valor"> `r paste0(AlertasIDEAM$FechaInit[1], " - ", AlertasIDEAM$FechaFin[1])` </span>

<span class="title-style"> Reporte `r length(dir("ReportesPDF"))+1` </span>

<span class="textoAlerts2">Fecha publicación:</span>
<span class="valor2"> `r Sys.Date()` </span>






## Row {height=70%}

### Column {width=27%}

```{r}
#| title: "Municipios con más alertas GFW"
#| fig-height: 10

# Obtener los índices de intersección entre municipios y alertas
intersecciones <- st_intersects(Municipios, AlertasGFW_cluster)
# Contar el número de alertas por municipio utilizando la longitud de las intersecciones
Municipios$num_alertas <- lengths(intersecciones)
Municipios <- Municipios |>
  arrange(desc(num_alertas))

top_7_municipios <- head(Municipios, 10)
min_alertas <- 0
max_alertas <- max(Municipios$num_alertas, na.rm = TRUE)

color_scale <- scale_fill_gradient(
  low = "#AEB6E5FF",
  high = "#A93154FF",
  limits = c(min_alertas, max_alertas),
  name = "Número de Alertas",
  oob = scales::squish
)


ggplot(top_7_municipios, aes(x = reorder(MPIO_CNMBR, num_alertas), y = num_alertas, fill = num_alertas)) +
  geom_bar(stat = "identity") +
  geom_text(aes(label = comma(num_alertas)), 
            hjust = -0.2,
            size = 9, color="#616161") +
  expand_limits(y = max(top_7_municipios$num_alertas) * 1.2) +
  color_scale +  # Usar la misma escala de color
  coord_flip() +  # Para mostrar las barras horizontalmente
  labs(
    x = "",
    y = "Número de Alertas"
  ) +
  theme_minimal() +
  theme(
    axis.text.x = element_text(angle = 0, hjust = 1, size = 24),
    axis.text.y = element_text(size = 24),
    axis.title.x = element_text(margin = margin(t = 10), size = 24),
    axis.title.y = element_text(margin = margin(r = 10), size = 24),
    plot.title = element_text(size = 22, face = "bold"),
    legend.position = "none"
  )


```



### Column {width=27%}

```{r}
#| title: "Municipios con más alertas IDEAM"
#| fig-height: 10

color_scale <- scale_fill_gradient(
  low = "#f9da00",
  high = "#f9da00",
  limits = c(min_alertas, max_alertas),
  name = "Número de Alertas",
  oob = scales::squish
)

ggplot(top_7_municipios_IDEAM, 
                         aes(x = reorder(MPIO_CNMBR, num_alertas_IDEAM),
                             y = num_alertas_IDEAM, 
                             fill = num_alertas_IDEAM)) +
  geom_bar(stat = "identity") +
  geom_text(aes(label = comma(num_alertas_IDEAM)), 
            hjust = -0.2,  
            size = 9,
            color="#616161") +
  expand_limits(y = max(top_7_municipios_IDEAM$num_alertas) * 1.2) +
  color_scale +  # Usar la misma escala de color
  coord_flip() +  # Para mostrar las barras horizontalmente
  labs(
    x = "",
    y = "Número de Alertas"
  ) +
  theme_minimal() +
  theme(
    axis.text.x = element_text(angle = 0, hjust = 1, size = 24),
    axis.text.y = element_text(size = 24),
    axis.title.x = element_text(margin = margin(t = 10), size = 24),
    axis.title.y = element_text(margin = margin(r = 10), size = 24),
    plot.title = element_text(size = 22, face = "bold"),
    legend.position = "none"
  )
```



### Column {width=46%}


```{r}
#| title: "Distribución espacial de alertas"
#| padding: 0px
#| fig-height: 6.5

names(Municipios)[14] <- "Alertas IDEAM"
tm_shape(Municipios) +
  tm_fill(fill = "num_alertas", 
          col="#919191", 
          fill.legend = tm_legend(title = "Alertas GFW",
                                  title.size = 1.2,
                                  title.fontface = 2,
                                  text.size = 1.1),
          fill.scale = tm_scale(values = c("#AEB6E5FF", "#A93154FF"))) +
  tm_bubbles(fill = "#f9da00", 
             col = "white", 
             size = "Alertas IDEAM",
             size.legend = tm_legend(title = "Alertas IDEAM",
                                  title.size = 1.2,
                                  title.fontface = 2,
                                  text.size = 1.1)) 

```




## Row {height=30%}

### Column {width=54%}
```{r}
periodo_fecha <- paste(unique(AlertasIDEAM$FechaInit), "-", unique(AlertasIDEAM$FechaFin))

alertasGFW_q <- format(dim(AlertasGFW_cluster)[1], big.mark = ".", decimal.mark = ",")
municipiosGFW_q <- length(which(Municipios$num_alertas != 0))

alertasIDEAM_q <- format(dim(AlertasIDEAM)[1], big.mark = ".", decimal.mark = ",")
municipiosIDEAM_q <- length(which(Municipios_Ideam$num_alertas_IDEAM != 0))
```


Este reporte revela información de alertas tempranas de deforestación en el departamento de Antioquia, proveniente de dos sistemas, Global Forest Watch (GFW) y el Instituto de Hidrología, Meteorología, y Estudios Ambientales (IDEAM). Las alertas provenientes de ambos sistemas para un mismo periodo de tiempo, corresponden a las últimas dos semanas en las cuales el IDEAM ha publicado las Alertas Tempranas de Deforestación (AT-D). En el periodo de tiempo analizado, **`r periodo_fecha`** se encontró un total de **`r alertasGFW_q` alertas GFW** distribuidas en **`r municipiosGFW_q` municipios**, y **`r alertasIDEAM_q` alertas IDEAM** distribuidas en **`r municipiosIDEAM_q` municipios**.


### Column {width=46%}

Si deseas consultar información más detallada sobre las alertas tempranas de deforestación en el departamento de Antioquia, te invitamos a consultar la versión web en el siguiente link: <https://observatoriobosquesantioquia.org/integracion-alertas/>. Además, en esa versión podrás interactuar con nuestro geovisor para conocer la localización espacial de cada AT-D proveniente de ambos sistemas, activar y desactivar capas espaciales de municipios y veredas, y cargar la imagen satelital Planet más reciente. 






